臺灣桃園地方法院刑事判決
110年度訴字第94號
公  訴  人  臺灣桃園地方檢察署檢察官  
被      告  古志文


選任辯護人  黃志興律師（辯論終結後解除委任）
            高逸文律師
            王聖傑律師
上列被告因違反槍砲彈藥刀械管制條例案件，經檢察官提起公訴
（109年度偵字第31406號），本院判決如下：
    主  文
甲○○犯非法持有可發射子彈具殺傷力之槍枝罪，處有期徒刑貳
年捌月，併科罰金新臺幣捌萬元，罰金如易服勞役，以新臺幣壹
仟元折算壹日。扣案如附表編號1所示之物沒收。
    事  實
一、甲○○明知可發射子彈具殺傷力之非制式手槍、具殺傷力之非
    制式子彈，均屬槍砲彈藥刀械管制條例所列管之槍枝、彈藥
    ，非經中央主管機關許可不得持有，竟基於持有可發射子彈
    具殺傷力之非制式手槍、具殺傷力之非制式子彈之犯意，於
    民國109年8月底某日晚間10時許，在桃園市○○區○○街00號1
    樓，向饒洲銘以新臺幣（下同）5萬8,000元價格，購入如附
    表編號1、2、3所示之可發射子彈具有殺傷力之非制式手槍1
    支、具殺傷力之非制式子彈4顆及不具殺傷力之非制式子彈6
    顆（下合稱本案槍彈），以隨身攜帶之方式而持有之。嗣於
    同年9月22日下午4時10分許，在桃園市○鎮區○○路0段00號全
    聯超市旁停車場前為警盤查，甲○○見狀，欲躲避查緝，下車
    後隨即將本案槍彈以紅色毛巾包裹，再丟棄至旁停等盤查之
    車輛底下，為警察覺，並當場查獲本案槍彈而悉上情。
二、案經海洋委員會海巡署偵防分署桃園查緝隊暨桃園市政府警
    察局大園分局報告臺灣桃園地方檢察署檢察官偵查起訴。
    理  由
壹、程序部分：
  ㈠按被告之自白，非出於強暴、脅迫、利誘、詐欺、疲勞訊問
    、違法羈押或其他不正之方法，且與事實相符者，得為證據
    ；被告陳述其自白係出於不正之方法者，應先於其他事證而
    為調查，該自白如係經檢察官提出者，法院應命檢察官就自
    白之出於自由意志，指出證明之方法，刑事訴訟法第156條
    第1項、第3項定有明文。準此，被告及其辯護人對於檢察官
    所提被告於偵查中之供述，其證據能力並無意見，且同意有
    證據能力，復本院亦查無有何顯然不正之方法取得情事，而
    悖於其自由意志，是被告前開供述得為證據。
  ㈡次按被告以外之人於審判外之言詞或書面陳述，除法律有規
    定者外，不得作為證據；又被告以外之人於審判外之陳述，
    雖不符合同法第159條之1至第159條之4之規定，但經當事人
    於審判程序同意作為證據，法院審酌該言詞陳述或書面陳述
    作成時之情況，認為適當者，亦得為證據；又當事人、代理
    人或辯護人於法院調查證據時，知有第159條第1項不得為證
    據之情形，而未於言詞辯論終結前聲明異議者，視為有前項
    之同意，刑事訴訟法第159條第1項及第159條之5分別定有明
    文。查本判決下列所引用之各該被告以外之人所為審判外之
    陳述以及其他書面陳述，雖屬傳聞證據，惟當事人及其辯護
    人於本院準備程序中就上開證據之證據能力均表示無意見，
    並同意有證據能力（見院卷一第53頁），且迄至言詞辯論終
    結前亦未再聲明異議，本院審酌上開證據資料製作時之情況
    ，尚無違法不當之瑕疵，亦認為以之作為證據應屬適當，爰
    依刑事訴訟法第159條之5規定，認前揭證據資料均有證據能
    力。
  ㈢另本院以下所引用之非供述證據，均與本件事實具有自然關
    聯性，且核屬書證、物證性質，又查無事證足認有違背法定
    程序或經偽造、變造所取得等證據排除之情事，復經本院依
    刑事訴訟法第164條、第165條踐行物證、書證之調查程序，
    況檢察官、被告及其辯護人對此部分之證據能力亦均不爭
    執，且同意有證據能力，是堪認均有證據能力。
貳、實體部分：
一、認定事實所憑之證據及理由：
    上列犯罪事實，業據被告甲○○於警詢、偵訊及本院審判程
    序時均坦承不諱（見偵卷第29、67頁、院卷一第52頁、院卷
    二第141頁），復有桃園市政府警察局大園分局搜索扣押筆
    錄、扣押物品目錄表、刑案現場照片在卷可稽（見偵卷第27
    至31、37至45頁），並有如附表編號1、2、3所示之本案槍
    彈扣案為憑。而本案槍彈經內政部警政署刑事警察局鑑定結
    果，附表編號1所示之槍枝，係非制式手槍，由仿手槍外型
    製造之槍枝，組換已貫通之金屬槍管而成，擊發功能正常，
    可供擊發適用子彈使用，認具殺傷力；附表編號2所示之子
    彈4顆，均係非制式子彈，由金屬彈殼組合直徑約9MM之金屬
    彈頭而成，可擊發，認具殺傷力；附表編號3所示之子彈6顆
    ，均係非制式子彈，由金屬彈殼組合直徑約9MM之金屬彈頭
    而成，其中3顆可擊發，惟發射動能不足，不具殺傷力，另
    外3顆均無法擊發，亦不具殺傷力等情，有內政部警政署刑
    事警察局109年11月20日刑鑑字第1098004720號鑑定書、110
    年6月15日刑鑑字第1100034431號函在卷可憑（見偵卷第85
    至86頁、院卷一第61頁），足認被告自白之內容與事實相符
    ，堪以採信。本案事證明確，被告前揭犯行堪以認定，應依
    法論科。
二、論罪科刑部分：　
  ㈠核被告所為，係犯槍砲彈藥刀械管制條例第7條第4項非法持
    有可發射子彈具殺傷力之槍枝罪、同法第12條第4項非法持
    有具殺傷力之子彈罪。被告以一持有行為同時觸犯前開非法
    持有可發射子彈具殺傷力之槍枝罪及非法持有具殺傷力之子
    彈罪，為想像競合犯，應依刑法第55條之規定，從一重之非
    法持有可發射子彈具殺傷力槍枝罪處斷。
　㈡刑之加重減輕：
　　按犯本條例之罪，於偵查或審判中自白，並供述全部槍砲、
    彈藥、刀械之來源及去向，因而查獲或因而防止重大危害治
    安事件之發生者，減輕或免除其刑。槍砲彈藥刀械管制條例
    第18條第4項定有明文。其立法意旨重在鼓勵具體供出提供
    或所移交槍砲、彈藥、刀械者，俾追查該等管制物品之來源
    及去向，杜絕管制槍砲、彈藥、刀械之蔓延與氾濫，達到維
    護社會秩序、保障人民生命財產安全之目的，或因而防止重
    大危害治安事件之發生，既能及早破獲相關之犯罪集團，並
    免該槍彈、刀械續遭持為犯罪所用，足以消彌犯罪於未然，
    自有減輕或免除其刑，以啟自新之必要。又依其犯罪型態兼
    有來源及去向者，固應供述全部之來源及去向，始符合上開
    規定。但其犯罪行為，僅有來源而無去向，或僅有去向而無
    來源者，祇要供述全部來源，或全部去向，因而查獲或因而
    防止重大危害治安事件之發生時，即符合減輕或免除其刑之
    規定，並非謂該犯罪行為，必須兼有來源及去向，始有該條
    項之適用。否則情節較重者（兼有來源及去向），合於減免
    之規定，情節較輕者（僅有來源而無去向，或僅有去向而無
    來源），反而不合於減免之規定，豈不造成輕重失衡（最高
    法院103年度第2次刑事庭會議決議參照）。查被告持有本案
    槍彈之犯行，業於偵訊及本院審理時均坦承不諱，已如前述
    ，又被告於本院審理時供稱：本案槍彈是饒洲銘賣給我的，
    因為之前饒洲銘開我的車出去發生車禍，要修車，我幫他墊
    付的錢是5萬8,000元等語（見院卷二第144頁），再經本院
    職權調取卷證資料，可知饒洲銘確實於109年8月11日駕駛被
    告所有之車牌號碼000-0000號自用小客車發生車禍，因而需
    支付修車款項，此有交通事故照片、桃園市政府警察局道路
    交通事故初步分析研判表、109年8月之修車單明細表、車輛
    詳細資料報表等件在卷可採（見聲搜卷第45至51頁），而觀
    諸上開車禍、修車單發生時序之先後，可認饒洲銘係於109
    年8月11日駕駛車牌號碼000-0000號自用小客車發生車禍，
    因而需支付修車費用，始於109年8月底以販賣本案槍彈之方
    式抵償上開債務，堪認被告供稱本案槍彈之來源係饒洲銘乙
    節應屬非虛。又確因被告之供述，進而查獲饒洲銘違反槍砲
    彈藥刀械管制條例案件，並由桃園市政府警察局大園分局移
    送桃園地檢署偵辦等情，有員警職務報告、臺灣桃園地方法
    院搜索票影本、臺灣桃園地方檢察署檢察官拘票、桃園市政
    府警察局大園分局刑事案件報告書、搜索扣押筆錄、扣押物
    品目錄表等附卷可憑（見院卷二第85至107頁），應認被告
    之供述已使警方查獲本案槍彈之來源，至其未供述槍彈去向
    ，乃就其最後持有槍彈行為之本質使然，自無槍彈去向可言
    ，揆諸前揭說明，本案被告自有槍砲彈藥刀械管制條例第18
    條第4項前段規定之適用，爰依該規定減輕其刑，
  ㈢爰審酌可發射子彈具有殺傷力之非制式手槍及具有殺傷力之
    子彈均屬高度危險物品，非經主管機關許可不得擅自持有，
    以維社會大眾安全，本件被告持有之本案槍彈，其潛在危害
    性匪淺，於社會治安及他人生命身體之潛在危害甚大，所為
    殊值非難，然本件並無證據證明被告持有本案槍彈後有從事
    犯罪行為之事證，是被告持有本案槍彈等物，對社會治安雖
    有潛在風險，惟仍與蓄意持有槍枝而意在犯罪者，情節上顯
    有差別，且被告於犯後坦承犯行並供出來源，態度尚佳，兼
    衡其自陳高中肄業之智識程度、從事服務業之經濟狀況及家
    中尚有母親及2幼兒需要扶養之家庭狀況等一切情狀，量處
    如主文所示之刑，復就所宣告之罰金刑部分諭知如易服勞役
    之折算標準。
三、沒收部分：　　
    按違禁物，不問屬於犯罪行為人與否，沒收之，刑法第38條
    第1項定有明文。經查，扣案如附表編號1所示之非制式手將
    1支，經鑑驗認具殺傷力，已經本院認定如前，自屬違禁物
    ，不問屬於犯罪行為人與否，應依刑法第38條第1項之規定
    宣告沒收。扣案如附表編號2所示之之口徑9.0mm具殺傷力之
    制式子彈4顆，經鑑定單位試射擊發，不具完整結構而失其
    效能，試射後之彈頭、彈殼，已不具殺傷力，亦非違禁物，
    自毋庸為沒收之諭知。至扣案如附表編號3所示之口徑9.0mm
    不具殺傷力之制式子彈6顆，既經送請內政部警政署刑事警
    察局鑑定，認不具殺傷力，亦非屬違禁物，爰不予宣告沒收
    。
據上論斷，應依刑事訴訟法第299條第1項前段，槍砲彈藥刀械管
制條例第7條第4項、第12條第4項、第18條第4項前段，刑法第11
條、第55條、第42條第3項前段、第38條第1項，判決如主文。
本案經檢察官乙○○提起公訴、檢察官林佳勳到庭執行職務。
中    華    民    國   111    年   1     月    17    日 
　　              刑事第十六庭審判長法  官  游紅桃
                                    法  官  林蕙芳
                                    法  官  呂宜臻
以上正本證明與原本無異。
如不服本判決應於收受判決後20日內向本院提出上訴書狀，並應
敘述具體理由。其未敘述上訴理由者，應於上訴期間屆滿後20日
內向本院補提理由書(均須按他造當事人之人數附繕本)「切勿逕
送上級法院」。 
      　　　　　　　　　　　　　　　書記官　黃心姿
中　　華　　民　　國　　111 　年　　1 　　月　　17　　日
附錄本案論罪科刑法條：
槍砲彈藥刀械管制條例第7條第4項
未經許可，製造、販賣或運輸制式或非制式火砲、肩射武器、機
關槍、衝鋒槍、卡柄槍、自動步槍、普通步槍、馬槍、手槍或各
類砲彈、炸彈、爆裂物者，處無期徒刑或7年以上有期徒刑，併
科新臺幣3千萬元以下罰金。
未經許可，轉讓、出租或出借前項所列槍砲、彈藥者，處無期徒
刑或5年以上有期徒刑，併科新臺幣1千萬元以下罰金。
意圖供自己或他人犯罪之用，而犯前二項之罪者，處死刑或無期
徒刑；處徒刑者，併科新臺幣5千萬元以下罰金。
未經許可，持有、寄藏或意圖販賣而陳列第1項所列槍砲、彈藥
者，處5年以上有期徒刑，併科新臺幣1千萬元以下罰金。
意圖供自己或他人犯罪之用，以強盜、搶奪、竊盜或其他非法方
法，持有依法執行公務之人所持有之第1項所列槍砲、彈藥者，
得加重其刑至二分之一。
第1項至第3項之未遂犯罰之。
槍砲彈藥刀械管制條例第12條第4項
未經許可，製造、販賣或運輸子彈者，處1年以上7年以下有期徒
刑，併科新台幣500萬元以下罰金。
未經許可，轉讓、出租或出借子彈者，處6月以上5年以下有期徒
刑，併科新台幣300萬元以下罰金。
意圖供自己或他人犯罪之用，而犯前二項之罪者，處3年以上10
年以下有期徒刑，併科新台幣700萬元以下罰金。
未經許可，持有、寄藏或意圖販賣而陳列子彈者，處5年以下有
期徒刑，併科新台幣300萬元以下罰金。
第1項至第3項之未遂犯罰之。
　　附表：
編號 名稱 數量 備註 1 非制式手槍（槍枝管制號：0000000000號） 壹枝 內政部警政署刑事警察局109年11月20日刑鑑字第1098004720號槍彈鑑定書    認係非制式手槍，由仿手槍外型製造之槍枝，組換已貫通之金屬槍管而成，擊發功能正常，可供擊發適用子彈使用，認具殺傷力。 2 具殺傷力口徑9.0 mm之非制式子彈 肆顆(均已試射完畢) 內政部警政署刑事警察局109年11月20日刑鑑字第1098004720槍彈鑑定書、110年6月15日刑鑑字第1100034431號函    認均係非制式子彈，由金屬彈殼組合直徑約9MM之金屬彈頭而成，可擊發，亦認具殺傷力。 3 不具殺傷力口徑9.0 mm之非制式子彈 陸顆(均已試射完畢) 內政部警政署刑事警察局109年11月20日刑鑑字第1098004720槍彈鑑定書、110年6月15日刑鑑字第1100034431號函    認均係非制式子彈，由金屬彈殼組合直徑約9MM之金屬彈頭而成；其中3顆可擊發，惟發射動能不足，不具殺傷力；另外3顆均無法擊發，不具殺傷力。